臺灣高等法院臺中分院刑事判決　　　　　民國九十三年度上易字第四四一號
　　上　訴　人　臺灣臺中地方法院檢察署檢察官
　　被　　　告　甲○○
右上訴人因被告竊盜案件，不服臺灣臺中地方法院中華民國九十三年二月十一日第一
審判決（民國九十二年度易字第二五二四號，起訴案號：臺灣臺中地方法院檢察署民
國九十二年度偵字第一七二四八號、二００四五號；併辦案號：九十三年度偵字第三
四六六、四六九九號），提起上訴，本院判決如左：
    主 　　 文
原判決撤銷。
甲○○連續攜帶兇器竊盜，累犯，處有期徒刑壹年貳月。
螺絲起子支、六角扳手、鉗子、手電筒各壹支均沒收。
    事 　　 實
一、甲○○曾因竊盜案件，經臺灣臺中地方法院判處有期徒刑三月確定，並於九十二
    年七月七日以易科罰金執行完畢。詎仍不知悔改，竟基於意圖為自己不法所有之
    概括犯意，連續於九十二年八月三十一日下午五時三十分許，騎乘其母所有之車
    牌號碼ＭＮ三－一○五號機車，行經臺中縣石岡鄉○○路六四○號旁，見戊○○
    所有之車牌號碼ＦＰ三－一六九號機車停放於前開空地無人看管之際，欲拆卸前
    開機車之外殼，換裝於其所騎乘之機車上，旋將其遷往約二十公尺之後方草叢旁
    ，以攜帶之客觀上足以供兇器使用之螺絲起子三支、六角扳手一支、鉗子一支，
    將前開機車之外殼拆下，得手後，適為車主戊○○發見報警查獲；復又於同年十
    月十一日上午一時五十二分許，騎乘其母所有之車牌號碼ＭＮ三－一○五號之機
    車，行經臺中縣東勢鎮○○街一七六巷九號前，見何義芳所有車牌號碼五Ｖ－六
    八二○號廂型車之後車廂未上鎖，竟基於承前竊盜之概括犯意，即進入該車，並
    持其所攜帶之小手電筒至前方乘客座之位置翻動物品著手搜尋財物，適為車主何
    義芳在其住所二樓之窗戶發見，立即下樓至前開車輛旁制止，並同時報警當場查
    獲。又於九十三年二月七日十四時許，在台中縣東勢鎮○○路九十四號前，徒手
    竊取被害人丁○○置於ＦＵ－九一九號營業大客車內儀錶板上之諾基亞牌八二五
    ０行動電話一支供己使用，後於同年月二十六日十五時許在同鎮○○○街一０一
    號前侵入被害人丙○○所有車號三Ｑ－八０八六號自小客車駕駛座上著手竊竊取
    財物，搜尋翻有價值物品之際，尚未得手，適為返回之被害人丙○○當場查獲。
二、案經臺中縣警察局東勢分局報由臺灣臺中地方法院檢察署檢察官偵查起訴及移送
    併辦。
    理　　  由
一、訊據被告甲○○固坦承於右揭時地持螺絲起子三支、六角扳手一支、鉗子一支拆
    下證人戊○○所有之車牌號碼ＦＰ三－一六九號機車之外殼，及夜間持攜帶之手
    電筒進入證人何義芳所有車牌號碼五Ｖ－六八二○號廂型車之右前方乘客座等情
    ，惟矢口否認有何右揭之竊盜犯行，辯稱：伊以為車牌號碼ＦＰ三－一六九號機
    車係他人不要丟棄之機車；進入何義芳所有車牌號碼五Ｖ－六八二○號廂型車之
    右前方乘客座，係因伊當時頭暈想睡覺，發見該車未上鎖，就進入該車睡覺云云
    。對後述先後二次行竊既遂及未遂之犯行，則供認不諱。惟查：
(一)、被告於右揭時地攜帶螺絲起子三支、六角扳手一支、鉗子一支拆解證人戊○○之
    車牌號碼ＦＰ三－一六九號機車等情，業據被告於警詢、偵查中及原審法院及本
    院審理時供承：確有持前開器具拆下之外殼車牌號碼ＦＰ三－一六九號機車之外
    殼等語。且被告拆下前開機車外殼後，嗣為返回之車主戊○○發見等情亦據證人
    戊○○於原審法院審理時結證屬實，復有贓物認領據一紙、現場照片四張、現場
    圖一紙、前開機車行車執照一紙（臺中縣警察局東勢分局刑案偵查卷第六至九頁
    ）及扣案之螺絲起子三支、六角扳手一支、鉗子一支等為證。被告雖辯稱：伊以
    為車牌號碼ＦＰ三－一六九號機車係別人不要之廢棄車云云。然證人戊○○即前
    開機車車主於原審法院審理時證述：「（該車車外觀是否完整？有無破損？）都
    是完整的，沒有破損或有零件短缺的情形。」、「（該機車是否會被誤認為廢棄
    車？）不可能，因車子沒有灰塵，且每天都在騎，有車牌。我停放機車之空地每
    天都有人出入，該地是堆放人孔蓋的地方。」各等語，核與被告為警查獲時所攝
    之機車照片所示，前開機車確有懸掛車牌，且車殼外觀完整並無破損，此有前開
    照片二張附卷可稽（臺中縣警察局東勢分局刑案偵查卷第七頁反面）。承上，可
    知車牌號碼ＦＰ三－一六九號機車之外觀完整無破損，且亦有懸掛車牌，當無令
    人誤會係棄廢機車之可能。是以被告前開所辯其以為該機車為廢棄車云云，顯與
    客觀所顯現之事實不符，難予採信。
(二)、被告於右揭時地意圖行竊持手電筒進入車牌號碼五Ｖ－六八二○號廂型車乘客座
    內搜尋財物之際為證人何文義發覺報警查獲等情，業據證人何文義於原審法院審
    理時結證稱：伊那時是將車牌號碼五Ｖ－六八二○號廂型車停在臺中縣東勢鎮○○街一七六巷九號對面的路邊，伊一、二年前曾經被偷過車，所以平常都比較注
    意，伊是作早點生意，所以較早起床，當天半夜伊要起來準備生意，有聽到伊停
    在外面車子關門聲音，伊從二樓臥房窗戶看出去，看到司機座旁的乘客座有一個
    人，並有小燈光，那不是伊車子原來的燈光，是一小小的一束光，就立刻下去，
    不到一分鐘，因該廂型車是伊工作必備工具不能讓它不見各等語，且徵諸事發當
    時係上午一時五十二分許而被告為證人何文義報警查獲時確係於前開廂型車之乘
    客座上並曾持其所有之手電筒照明，復有前開廂型車照片及被告騎乘之車牌號碼
    ＭＮ三－一○五號之機車照片各二紙、手電筒照片一紙為證。被告雖辯稱：進入
    何義芳所有車牌號碼五Ｖ－六八二○號廂型車之右前方乘客座，係因伊當時頭暈
    想睡覺，發見該車未上鎖，就進入該車睡覺云云，惟被告於原審法院審理時供承
    ：當時伊住在東關路六二五之八五號，距事發地點（即車牌號碼五Ｖ－六八二○
    號廂型車停放處）騎機車，只要幾秒鐘就可到達。顯見被告之住所距前開廂型車
    停放處並不遠，衡情被告果係頭暈想睡覺，當係於停車後在原處休息一會，即再
    騎乘機車返回住處，或將機車停放原處，步行回家，惟被告卻捨此不為，而開啟
    他人之停放於路旁之廂型車進入休息，顯與常情不符。故其前開所辯，進入前揭
    廂型車係頭暈想睡覺云云，殊不足採。後開兩次之犯行復經被害人丁○○之父劉
    振興、證人李金銘另被害人丙○○供述甚詳。
(三)、本件事證明確，被告右揭犯行堪以認定。
二、按刑法第三百二十一條第一項第三款之攜帶兇器竊盜罪，係以行為人攜帶兇器為
    其加重條件，此所謂之兇器種類並無限制，凡客觀上足以對人之生命、身體、安
    全構成威脅，具有危險性之兇器為已足，並不以攜帶之初有行兇之意圖為必要（
    參見最高法院七十九年度臺上字第五二五三號判例）。又竊盜罪之未遂、既遂之
    區別，以所竊之物，已否移入自己實力支配之下為標準，如已著手實行竊取，而
    未脫離他人管有或尚未移入自己支配之下，均為未遂。查本案被告持以竊取機車
    外殼之螺絲起子三支、六角扳手一支、鉗子一支為金屬材質，質地堅硬，足以持
    之以傷害人之身體，客觀上足供兇器使用，又被告已將機車之外殼拆下，自已移
    入自己實力支配之下，應為既遂，核被告關於攜帶螺絲起子三支、六角扳手一支
    、鉗子一支竊取證人戊○○之車牌號碼ＦＰ三－一六九號機車外殼之犯行，係犯
    同法第三百二十一條第一項第三款之攜帶兇器竊盜既遂罪。關於意圖行竊持手電
    筒進入車牌號碼五Ｖ－六八二○號廂型車乘客座之犯行，被告持手電筒搜尋財物
    ，已著手實行竊取行為，惟尚未將財物移入自己實力支配之下，應屬未遂，又後
    開二次，前一次既遂，後一次為未遂，被告先後四次竊盜犯行，雖有攜帶兇器竊
    盜既遂及普通竊盜既遂、未遂之犯行，惟所犯係基本構成要件相同之罪名，顯係
    基於概括犯意為之，為連續犯，應依同法第五十六條規定，論以刑度較重之攜帶
    兇器竊盜既遂罪。公訴人雖僅就被告攜帶螺絲起子三支、六角扳手一支、鉗子一
    支竊得解戊○○之車牌號碼ＦＰ三－一六九號機車外殼之犯行起訴，惟被告就意
    圖行竊持手電筒進入車牌號碼五Ｖ－六八二○號廂型車乘客座搜尋財物之犯行、
    另後二次與已起訴部分，具有連續犯裁判上一罪關係，本院自得一併加以審理。
    再被告曾因竊盜案件，經原審法院判處有期徒刑三月確定，甫於九十二年七月七
    日以易科罰金執行完畢，有臺灣高等法院被告全國前案紀錄表在卷可稽，其於五
    年以內再犯本件有期徒刑以上之罪，為累犯，應依同法第四十七條之規定加重其
    刑。原判決予以論罪科刑，固非無見，惟原判決疏未就後者兩次行竊（一次既遂
    一次未遂）併予論罪處刑，上訴人或上訴或移請併辦審理，為有理由，原判決既
    有上述可議之處，應由本院將原判決撤銷，爰審酌被告係一身體健全之青年，不
    思以己力獲取報酬，而以竊盜行為，獲取不法之利益，破壞社會秩序，及被告所
    竊取之財物價值不高且已由被害人取回，及其犯罪之動機、目的、手段等一切情
    狀，量處如主文第二項所示之刑。又扣案螺絲起子三支、六角扳手、鉗子、手電
    筒各一支，均係供本案犯罪所有之物，且係被告所有，業據被告供承在卷，依同
    法第三十八條第一項第二款併予宣告沒收。
三、據上論斷，應依刑事訴訟法第三百六十九條第一項前段、第三百六十四條、第二
    百九十九條第一項前段，刑法第五十六條、第三百二十一條第一項第三款、第四
    十七條、第三十八條第一項第二款，判決如主文。
本案經檢察官乙○○到庭執行職務。
中      華      民      國　    九十三   年     　五      月   三十一日
                                  臺灣高等法院臺中分院刑事第六庭
                                        審判長法　官　李　文　雄
                                              法　官  陳　秀　
                                              法  官　陳　嘉　雄
右正本證明與原本無異。
不得上訴。
                                              書記官  陳  信  和
中      華      民      國　  　九十三   年       六      月     一 　  日
                                                                        Ｉ
